【裁判字號】    99,竹簡聲,153
【裁判日期】    991018
【裁判案由】    停止強制執行
【裁判全文】
臺灣新竹地方法院民事裁定           99年度竹簡聲字第153號
聲  請  人  甲○○
相  對  人  乙○○
上列當事人間聲請停止執行事件，本院裁定如下：
    主  文
聲請人供擔保新臺幣陸萬壹仟陸佰元後，本院九十九年度司執字
第二六Ｏ一一號執行事件之強制執行程序，於本院九十九年竹簡
調字第三三四號債務人異議之訴事件之調解、訴訟等全部程序終
結前應暫予停止。
    理  由
一、按「有回復原狀之聲請或提起再審或異議之訴，或對於和解
    為繼續審判之請求，或提起宣告調解無效之訴，撤銷調解之
    訴，或對於許可強制執行之裁定提起抗告時，法院因必要情
    形，或依聲請定相當並確實擔保，得為停止強制執行之裁定
    」強制執行法第18條第2項定有明文。又「法院依強制執行
    法第18條第2項定擔保金額而准許停止強制執行之裁定者，
    該項擔保係備供債權人因停止執行所受損害之賠償，其數額
    應依標的物停止執行後，債權人未能即時受償或利用該標的
    物所受之損害額，或其因另供擔保強制執行所受之損害額定
    之，非以標的物之價值或其債權額為依據」，有最高法院86
    年度台抗字第442號裁判意旨可參。
二、本件聲請人以相對人所執為強制執行名義之本院97年度司票
    字第297號本票裁定所示票據業已罹於消滅時效，聲請人得
    拒絕給付為由，向本院提起債務人異議之訴（即99年度竹簡
    調字第334號），聲請裁定停止本院99年度司執字第26011號
    清償票款事件之強制執行。
三、經本院調取99年度司執字第26011號執行卷宗及99年度竹簡
    調字第334號卷宗審究後，認為聲請人之聲請為有理由，應
    予准許。爰依相對人於執行程序中對聲請人主張之債權本金
    、利息合計近新臺幣（下同）616,000元（含本金40萬元、
    年息6％計算迄今約9年），並參考各級法院辦案期限實施要
    點規定，第1、2、3審程序審判案件之期限分別為1年4個月
    、2 年、1年，而本件為簡易案件，其訴訟標的金額未逾150
    萬元，不得上訴第三審，且爭執僅在於該本票是否已罹逾消
    滅時效，其調查應非甚困難、費時，則聲請人所提債務人異
    議之訴連同調解、訴訟程序約須2年時間即得全部終結，在
    停止執行期間，相對人因停止執行可能受之損失，參酌民法
    第203條規定，以年息5％計算法定遲延利息，約有61,600元
    （616,000*5％*2），爰酌定聲請人供擔保金額准許之。
五、據上論結，聲請人之聲請為有理由，依強制執行法第18條第
    2 項，裁定如主文。
中    華    民    國    99    年    10    月    18    日
                  新竹簡易庭    法  官  梁智賢
以上正本係照原本作成。
如對本裁定抗告，須於裁定送達後10日內向本院提出抗告狀。
中    華    民    國    99    年    10    月    18    日
                                書記官  黃詩傑

司法院資訊處製作；財團法人民間司法改革基金會備份。
